【裁判字號】    97,簡上,78
【裁判日期】    971028
【裁判案由】    給付租金
【裁判全文】
臺灣板橋地方法院民事判決              97年度簡上字第78號
上  訴  人  甲○○
被上訴人    乙○○
上列當事人間請求給付租金等事件，上訴人對於中華民國97年1
月15日本院板橋簡易庭96年板簡字第11796 號第一審判決提起上
訴，經本院於97年10月14日言詞辯論終結，判決如下：
    主  文
上訴駁回。
第二審訴訟費用由上訴人負擔。
    事實及理由
壹、程序方面：
    本件上訴人上訴時，原係請求：原判決判命上訴人給付被上
    訴人超過新臺幣（下同）44,000元部分廢棄；上開廢棄部分
    ，被上訴人在第一審之訴駁回，嗣擴張上訴聲明為：原判決
    判命上訴人給付被上訴人超過41 ,000 元部分廢棄；上開廢
    棄部分，被上訴人在第一審之訴駁回，即被上訴人對其變更
    亦無意見，參酌民事訴訟法第四百三十六條之一第三項、第
    四百七十三條第一項之反面解釋，應屬合法，先予敘明。
貳、實體方面：
一、本件被上訴人起訴主張：
  (一)坐落臺北縣鶯歌鎮○○段第1054地號土地（下稱系爭土地）
    為上訴人與被上訴人之妻（即訴外人唐陳戌）所共有，持分
    各為二分之一，面積共計6 平方公尺，被上訴人之妻持有部
    分歷來皆交由被上訴人管理，民國92年8 月間，上訴人欲在
    系爭土地上建屋使用（出租他人），遂於92年8 月21日與被
    上訴人訂約租用被上訴人之妻之持有部分，約定年租金為25
    ,000 元 ，租金採按年先付制，租約係不定期間。訂約當日
    ，上訴人諉稱未及備款，請求稍予寬限，被上訴人以彼此共
    有土地多年之交情，不便強拒，上訴人嗣後僅先後2 次付給
    原告22,000元，此後即未再依約付租。截至97年8 月21日止
    ，上訴人已積欠土地租金累計達103,000 元，屢經催討仍拒
    不給付，為此爰依契約之法律關係，求為判決上訴人應給付
    被上訴人103,000 元。（原審判決上訴人應給付被上訴人85
    ,000 元 ，並依職權宣告被上訴人勝訴部分得假執行，另駁
    回被上訴人其餘之訴，被上訴人就其敗訴部分並未聲明不服
    而告確定。）
  (二)聲明：請求駁回上訴。
二、上訴人則以：
  (一)其已付租至95年8 月份，包括租賃契約書之「房租收付款明
    細欄」記載被上訴人有收受2 張20,000元支票共40,000元，
    及被上訴人在起訴狀中自己承認上訴人有給付2 次11,000元
    共22,000元，故現應僅積欠被上訴人41,000元租金等語置辯
    。
  (二)聲明：
  1.原判決判命上訴人給付被上訴人超過41,000元部分廢棄。
  2.上開廢棄部分，被上訴人在第一審之訴駁回。
三、本院之判斷：
  (一)被上訴人主張上訴人於92年8 月21日向被上訴人承租系爭土
    地，租賃契約書約定租期自92年8 月21日起，為不定期限租
    賃，租金每年25,000元，上訴人自92年8 月21日起至97年8
    月21日止之租賃期間，曾交付2 張面額各20,000元之支票，
    共40,000元，以給付租金等情，為上訴人所不爭執，復經被
    上訴人提出與所述相符之租賃契約書暨房租收付款明細欄存
    卷可稽（見原審卷第19頁後），堪認被上訴人此部分之主張
    為真實。
  (二)上訴人雖以前情置辯，惟查，被上訴人於本院97年5 月6 日
    準備程序時陳稱：訂約後不久，上訴人拿2 張支票給伊，就
    是契約明細表上面的支票，起訴狀之所以寫22,000元，是因
    為伊把其中一筆金額看成2000元，相加後就是22,000元，起
    訴狀的意思是說上訴人先後付2 次共22,000元，但實際上他
    是付40,000元等語，是被上訴人於起訴狀雖記載「被告嗣後
    僅先後2 次付給原告新臺幣2 萬2 千元」等語，然該記載內
    容經核與上開租賃契約書之文義顯不相符，而被上訴人嗣於
    本院準備程序時復已更正其主張如前，自不能認被上訴人對
    於「被告先後2 次付給原告2 萬2 千元」一節仍有自認可言
    。又按當事人主張有利於己之事實者，就其事實有舉證之責
    任，民事訴訟法第277 條前段定有明文。本件上訴人始終未
    能舉證證明除前揭「房租收付款明細欄」所載40,000元外，
    尚有其他清償租金之事實，則其辯稱所載40,000元外，另已
    給付22,000元租金云云，即無足採。從而，被上訴人基於租
    賃契約之法律關係，請求上訴人應給付租金85,000元，於法
    即屬有據，應予准許。
  (三)綜上所述，被上訴人之主張為可採，上訴人所辯尚無可取。
    從而，被上訴人基於租賃契約之法律關係，請求上訴人給付
    85,000元，為有理由。原審判命上訴人應給付被上訴人該金
    額，並依職權宣告假執行，於法並無不合。上訴意旨指摘原
    判決不當，求予廢棄改判，為無理由，應予駁回其上訴。
四、據上論結，本件上訴為無理由，依民事訴訟法第436 條之1
    第3 項、第449 條第1 項、第78條，判決如主文。
中    華    民    國    97    年    10    月    28    日
                  民事第二庭    審判長法  官  蕭胤瑮
                                      法  官  吳振富
                                      法  官  張筱琪
以上正本證明與原本無異
本件不得上訴
中    華    民    國    97    年    10    月    28    日
                                      書記官  楊璧華


司法院資訊處製作；財團法人民間司法改革基金會備份。
